【裁判字號】    96,小上,131
【裁判日期】    970109
【裁判案由】    損害賠償
【裁判全文】
臺灣臺中地方法院民事裁定            96年度小上字第131號
上  訴  人
即被上訴人  乙○○○
                      指定送達.
被上訴人
即上訴人    甲○○
上列當事人間請求損害賠償事件，上訴人對於民國96年11月5日
本院臺中簡易庭96年度中小字第3355號第一審判決提起上訴，本
院裁定如下：
    主    文
兩造上訴均駁回。
第二審訴訟費用新臺幣參仟元，由上訴人乙○○○負擔新臺幣壹
仟伍佰元，由上訴人甲○○負擔新臺幣壹仟伍佰元。
    理    由
一、按對於小額程序之第一審裁判之上訴或抗告，非以其違背法
    令為理由，不得為之。上訴狀內應記載上訴理由，表明：原
    判決所違背之法令及其具體內容及依訴訟資料可認為原判決
    有違背法令之具體事實，民事訴訟法第436條之24第2項、第
    436 條之25，分別定有明文。又所謂判決有違背法令，乃指
    判決不適用法規或適用不當，亦為同法第468 條所明定，此
    亦為小額事件之上訴程序所準用（民事訴訟法第436 條之32
    第2 項參照）。而以判決有不適用法規或適用不當為上訴理
    由時，其上訴狀或理由書應有具體之指摘，並揭示該法規之
    條項或內容，若係成文法以外之法則，應揭示該法則之旨趣
    ，倘為司法院解釋或最高法院之判例，則應揭示該判解之字
    號或其內容，如依民事訴訟法第469條所列第1款至第5 款事
    由提起上訴時（第6款未準用，參照民事訴訟法第436條之32
    第2 項規定），其上訴狀或理由書應揭示合於該條款之事實
    ，上訴理由狀如未依此項方法表明者，即難認為已對原判決
    之違背法令有具體之揭示，其上訴自難認為合法（最高法院
    71年台上字第314號判例要旨參照）。
二、本件上訴意旨略以：
（一）上訴人乙○○○部分：
      查被上訴人甲○○所有房屋之石棉瓦碎塊，平日疏於維護
      ，致強風吹襲，而使上訴人所有房屋之門窗、排水設施、
      鐵皮屋頂等受損。有關建信五金行卓朝家所開立之免用統
      一發票收據部分，此係因被上訴人甲○○之石棉瓦碎塊破
      壞上訴人之鐵皮屋頂，致鐵皮屋頂有凹陷、破損，且造成
      該鐵皮之防鏽漆剝落，倘未予防鏽及破洞修補，日久後，
      該鐵皮將逐漸生鏽，以致影響其功能，上訴人無奈而糾工
      修補，而有該免用統一發票收據之由來。上情，上訴人業
      於前審所提證書狀之證物三照片中即已表明，乃原判決不
      及審酌，原判決所認，並與卷內事證不符，理由應有不備
      及矛盾，有違背法令情事。
（二）上訴人甲○○部分：
    1.上訴人若經判決應負賠償責任，也有權要求與被上訴人乙
      ○○○當面對質，對於被上訴人相信鈞院也未曾親自訪查
      ，本件讓上訴人有被疑為活死人告狀之窘境。
    2.921大地震發生後，由於強震造成石棉瓦大部分破損，截
      至94年9月輕颱來襲，歷經六年的大小颱風，都沒有聽說
      石棉瓦吹落造成傷害，唯獨94年9月的風力而將石棉瓦吹
      出肇事。任何肇事傷害都有第一現場及目擊證人，合理舉
      證就是傷害發生理當報案或立刻求償並舉證，原告之先生
      素來善於興訟，得理不饒人，欺壓上訴人，竟找來數公里
      外之證人，也非第一時間的證人證物。被上訴人應提合理
      證人，怎會找來大里或他縣市來當證人，鈞院應判決該等
      證人偽證。
    3.石棉瓦為合成棉及石灰緊實物，若非大面積達到8級風，
      根本就會因自由落體而直接掉落，這在應用力學與流體力
      學的公式上即可換算出來。既然對面而居相距達6公尺，
      由三樓屋頂約13公尺落下，有可能飛到6公尺遠而打壞有
      鐵窗裝備之房舍？豈不讓人匪夷所思。更何況上訴人3樓
      屋頂石棉瓦於921大地震就大面積的破損，是否該巷所有
      老舊房屋要修繕時，都想辦法到上訴人的3樓取樣，然後
      由上訴人負責？
    4.上訴人已於多次庭訊中清楚表白，非金錢賠償之多寡，而
      是講求公平正義。本件證物來源不明，未於第一時間舉證
      ，更非6年中最大災難造成，被上訴人尋得一群非左鄰右
      舍之人士作證，於情理法上未能合法站得住腳。爰請鈞院
      廢棄原判決，並駁回被上訴人原審之訴及假執行之聲請，
      以保護善良百姓。
三、經核本件上訴人乙○○○、甲○○各如上揭所示之上訴意旨
    ，其等內容均係就原審取捨證據、認定事實之職權行使，指
    摘其為不當，而未具體表明原判決所違背之法令及其具體內
    容，及依訴訟資料可認為原判決有違背法令之具體事實，而
    合於不適用法規之情形，自難認對原審判決之如何違背法令
    已有具體之指摘，揆諸首揭法規暨判例意旨，其等上訴均為
    不合法，應予駁回。
四、依民事訴訟法第436條之32第1項準用同法第436條之19第1項
    規定，第2審法院為訴訟費用之裁判時，應確定其訴訟費用
    額，而本件第2審訴訟費用額，審核卷附證物後確定為如主
    文第2項所示金額。
五、據上論結，依民事訴訟法第436條之32第2項、第471條第1項
    、第444條第1項前段、第95條、第78條，裁定如主文。
中    華    民    國    97    年    1     月    9     日
                民事第四庭    審判長法  官  王  銘
                                    法  官  吳進發
                                    法  官  王鏗普
正本係照原本作成。
不得上訴
中    華    民    國    97    年    1     月    9     日
                                    書記官


司法院資訊處製作；財團法人民間司法改革基金會備份。
